臺灣基隆地方法院民事判決　　　　　　 100年度基簡字第23號
原　　　告　飛霆交通有限公司
法定代理人　陳建志
被　　　告　曾吉水
上列當事人間請求損害賠償事件，本院於民國100年2月 8日言詞
辯論終結，判決如下：
    主  文
被告應給付原告新臺幣壹拾捌萬壹仟貳佰捌拾元，及自民國一百
年一月二十二日起至清償日止，按週年百分之五計算之利息。
原告其餘之訴駁回。訴訟費用新臺幣仟捌佰陸拾元，由被告負
擔新臺幣壹仟玖佰柒拾元，餘由原告負擔。
本判決原告勝訴部分得假執行；但被告如以新臺幣壹拾捌萬壹仟
貳佰捌拾元為原告預供擔保，得免為假執行。
原告其餘假執行之聲請駁回。
    事實及理由
一、原告主張：被告於民國99年11月12日向原告承租車牌號碼67
    7-EJ號計程車（以下簡稱系爭車輛），並簽定租賃契約，雙
    方約定每日租金為新臺幣（下同） 800元，詎被告於同日駕
    駛系爭車輛行經新北市瑞芳區○○○縣道142公里處發生車禍，
    致原告所有之系爭車輛毀損，經送振展汽車商行估價修理，
    共支出零件費用205,030元、烤漆費用32,100元、板金費用1
    12,600元、拖吊費用5,500元，合計355,230元，為此依侵權
    行為及租賃契約之法律關係擇一判決被告應給付 355,230元
    及自起訴狀繕本送達翌日起至清償日止，按週年5%計算之利
    息，並聲明願供擔保聲請宣告假執行。
二、被告到庭陳述略以：被告確實有向原告承租系爭車輛，並於
    99年11月12日發生車禍，系爭車輛因此受損，被告亦因此受
    傷，原告應為系爭車輛保全險，被告支付生活費已有困難，
    包含租金只能給付原告5萬元，其餘則無資力等語。
三、原告主張之事實，業據提出租賃契約書影本、行照影本、估
    價單、照片等件為證，且為被告所不爭執，自堪信屬實。至
    被告抗辯其無資力清償上開債務，乃係執行問題，不得據為
    不負履行義務之抗辯（最高法院19年上字第1733號判例意旨
    參照），被告抗辯自無可採。
四、按因故意或過失，不法侵害他人之權利者，負損害賠償責任
    ；不法毀損他人之物者，被害人得請求賠償其物因毀損所減
    少之價額；負損害賠償責任者，除法律另有規定或契約另有
    訂定外，應回復他方損害發生前原狀；第1 項情形債權人得
    請求支付回復原狀所必要之費用，以代回復原狀，民法第18
    4 條第1 項前段、第196條、第213條第1項、第3項分別定有
    明文。又依民法第196 條規定請求物被毀損所減少之價額，
    固得以修復費用為估定標準，但以必要者為限，即修理材料
    以新品換舊品，應予折舊（最高法院77年5 月17日第9 次民
    事庭會議決議參照）。查系爭車輛為96年7 月24日領照，有
    行車執照在卷足憑，至99年11月12日車禍受損時止，依營利
    事業所得稅查核準則第95條第6 款規定：「固定資產提列折
    舊採用定率遞減法者，以一年為計算單位，其使用期間未滿
    一年者，按實際使用之月數相當於全年之比例計算之，不滿
    一月者，以月計」之方法計算結果，使用之時間應以3年4月
    計，其汽車及附加零件已有折舊，應將折舊部分予以扣除。
    本院依行政院所頒固定資產耐用年數表及固定資產折舊率之
    規定，運輸業用客車之耐用年數為 4年，依定率遞減法每年
    折舊千分之438，則原告請求之修理費中材料部分為205,030
    元，依上開標準計算折舊額為173,950元【計算式：205,0
    30元×0.438＝89,803元，（205,030元－89,803元）×0.
    438＝50,469元，（205,030元－89,803元－50,469元）×
    0.438＝28,364元，（205,030元－89,803元－50,469元－
    28,364元）×0.438×4/12年＝5,314元，＋＋＋＝
    173,950 元，元以下四捨五入，以下同】，扣除折舊額後，
    原告所得請求之零件費用為 31,080元【計算式：205,030元
    －173,950元＝31,080元】，加上不應折舊之板金費用112,6
    00元、烤漆費用32,100元、拖車費用5,500元，合計為181,2
    80元【計算式：31,080元＋112,600元＋32,100元＋5,500元
    ＝181,280元】。
五、從而，原告依侵權行為損害賠償之法律關係，請求被告給付
    181,280元及自起訴狀繕本送達翌日即100年 1月22日起至清
    償日止，按週年5%計算之利息，為有理由，應予准許；逾此
    範圍之請求，則無依據，應予駁回。又原告除主張侵權行為
    損害賠償之法律關係外，雖亦主張租賃契約之法律關係，然
    原告就上開不同請求權，係請求為選擇合併之處理，本院既
    就原告主張侵權行為損害賠償之法律關係部分認為有理由，
    就原告主張租賃契約之法律關係部分，即無予以裁判之必要
    ，附此敘明。
六、本件係民事訴訟法第427條第1項所定訴訟標的金額在50萬元
    以下之財產權訴訟，本院就被告敗訴部分，應依職權宣告假
    執行，並依同法第392條第2項規定，依職權宣告被告預供擔
    保，而免為假執行。至原告敗訴部分，其假執行之聲請，因
    訴之駁回已失依據，應併予駁回。
七、本件訴訟費用即第一審裁判費3,860元，由被告負擔1,970元
    【計算式：裁判費3,860元×181,280元/355,230元＝ 1,970
    元】，餘由原告負擔。
八、結論：本件原告之訴為一部有理由，一部無理由，依民事訴
    訟法第436條第2項、第79條、第389條第1項第3款、第392條
    第2項，判決如主文。
中    華    民    國   100    年    2     月    22    日
                  基隆簡易庭法  官  陳湘琳
以上正本係照原本作成。
對於本件判決如有不服，應於收受送達後20日內向本院提出上訴
書狀，上訴於本院合議庭，並按他造當事人之人數附具繕本。
中    華    民    國   100    年    2     月    22    日
                            書記官  洪佳如